臺灣高等法院臺南分院刑事判決　　　　　　 九十年度上更(一)字第三六六號　 Ｃ
　　　上　訴　人　臺灣嘉義地方法院檢察署檢察官
　　　上　訴　人
　　　即　被　告　丁　○　○
　　　指定辯護人　本院公設辯護人　丙　○　○
右上訴人因被告偽造文書案件，不服臺灣嘉義地方法院八十七年度訴字第二六二號中
華民國八十七年十二月三日第一審判決（起訴案號：臺灣嘉義地方法院檢察署八十七
年度偵緝字第六一號；併辦案號：八十七年度偵緝字第六二號），提起上訴，經判決
後，由最高法院發回更審，本院判決如左：
      主      文
原判決撤銷。
丁○○共同連續意圖供行使之用，而偽造有價證券，處有期徒刑伍年。偽刻之蔡文明
、蔡淑女、沈國仲、吳銘春、林輝雄印章伍顆及附表除編號三以外之支票共拾陸紙均
沒收。
      事      實
一、丁○○因經營皮鞋生意不善，經濟陷於困窘，明知已無支付借款能力，竟與其妻
    甲○○（業經本院前審判刑年貳月確定）基於意圖供行使之用而偽造有價證券
    概括犯意聯絡，於民國（下同）八十五年十一月間，在嘉義市○○○路某印章店
    ，委由不知情某不詳姓名者偽刻蔡文明、蔡淑女、沈國仲印章三顆，然後於八十
    六年三月六日在嘉義市○○路四六號住處，以其中蔡文明、蔡淑女印章，蓋於如
    附表編號一、二所示丁○○申領支票上，並偽填票面金額、票載日期，足以生損
    害於蔡文明、蔡淑女，並基於意圖為自己不法之所有犯意聯絡，連同向乙○○所
    借得附表編號三所示支票乙紙，共三紙支票於同年三月七日下午一時許，與甲○○夥同前往嘉義市○○路四八八號『嘉麥皮鞋大賣場』，向己○○○誆稱：「上
    開三紙支票係他人客票，因其支票遺失，需前往法院辦手續，亟需款項擔保，以
    便辦理止付」等語，並由丁○○於該三紙支票背書（上開三紙支票之付款人、發
    票人、支票號碼、票面金額、發票日均詳如附表編號一─三所示），致使己○○○陷於錯誤，因而借予新台幣（以下同）五十九萬元（已預先扣除一萬八千五百
    元利息）。丁○○復與甲○○承同一概括之犯意，於八十六年三月十二日在嘉義
    市○○路四六號住處，由丁○○將先前偽刻之蔡文明、蔡淑女、沈國仲印章，蓋
    在所申領之空白支票之支票發票人欄，並偽填票面金額、票載日期，而偽造附表
    編號四至六所示支票三紙（其付款人、發票人、支票號碼、票面金額、發票日均
    詳如附表編號四─六所示），足以生損害於蔡文明、蔡淑女、沈國仲，並由甲○○背書後，於八十六年三月十三日下午二時許，二人共同前往嘉義市○○路四二
    ○號，以相同方式向己○○○，詐借三十九萬二千元（已預先扣除八千五百元利
    息），共詐得九十八萬二千元；嗣支票屆期經提示均遭退票，己○○○始悉受騙
    。另丁○○、甲○○又續承同一概括之犯意，以於不詳時地偽刻吳銘春、林輝雄
    印章二顆（依卷內資料無法明確證明何時何地盜刻），並於附表編號七至十七所
    示票載日期前約二個月，在其住處由丁○○陸續以其申領支票，於附表編號七至
    十七所示支票發票人欄蓋用偽刻之吳銘春、林輝雄、蔡淑女、沈國仲印章，均足
    以生損害於吳銘春、林輝雄、蔡淑女、沈國仲，再偽填票面金額及票載日期後，
    即推由甲○○連續持向丁○○父親戊○○行使詐借八百二十萬一千四百元（詐欺
    取財部分未據戊○○告訴，所偽造支票上之付款人、發票人、支票號碼、票面金
    額、發票日均詳如附表所示）。丁○○又於八十六年二月三日承上開偽造有價證
    券之犯意，將其父戊○○已在票上簽名之空白本票一紙，交由有犯意聯絡之其妻
    甲○○偽填發票日為八十六年二月三日、到期日為同年五月三日、面額二千六百
    萬元、地址，並盜蓋其印章，持以行使轉交知情之甲○○之父林振謀，以供擔保
    。
二、案經己○○○訴請臺灣嘉義地方法院檢察署檢察官偵查起訴並移請併案審理。
      理      由
一、訊據上訴人即被告丁○○（下稱被告）固供承有於右揭時、地先後持附表編號一
    至六所示支票向己○○○調借現款，另由其妻甲○○向其父戊○○調借八百二十
    萬一千四百元之事實，惟矢口否認有何詐欺及偽造有價證券之犯行，辯稱：伊是
    做鞋子之批發商，不認識蔡文明、蔡淑女、沈國仲、吳銘春、林輝雄等人，他們
    以前是來伊那裡作外務員，印章放在伊那裡，離職之後忘了拿回去，伊不知是他
    們的印章，附表所示支票除編號三外均屬匆忙中誤蓋所致，伊絕未詐騙己○○○
    、戊○○，因檢察官曾嚇伊，所以承認偽刻他們的印章，伊與己○○○作生意，
    伊以前就有與他借錢，是正常往來依一般情形借錢的，且他有扣利息，沒有詐騙
    伊父親八百二十一萬一千四百元，有與他談妥，那時是他誤會，亦沒有偽造面額
    二千六百萬元之本票乙紙云云。
二、惟查：
（一）右揭事實，關於告訴人己○○○部分，業據告訴人己○○○指訴被告於右揭時
      、地，持附表編號一至三之支票，向告訴人己○○○誆稱：「該三紙支票係他
      人客票，因其支票遺失，需前往法院辦手續，亟需款項擔保，以便辦理止付」
      等語，並由丁○○於該三紙支票背書，致使告訴人己○○○陷於錯誤，因而借
      予五十九萬元（已預先扣除一萬八千五百元利息）。證人乙○○就附表編號三
      之支票亦陳稱確係伊借與被告使用。嗣丁○○、甲○○復承同一概括之犯意，
      又於八十六年三月十二日在嘉義市○○路四六號住處，持丁○○所申領空白支
      票，將先前偽刻之蔡文明、蔡淑女、沈國仲印章，蓋於支票發票人欄，並偽填
      票面金額、票載日期，而偽造附表編號四至六所示支票三紙，足以生損害於蔡
      文明、蔡淑女、沈國仲，復持該支票三紙由甲○○背書後，於八十六年三月十
      三日下午二時許，共同前往嘉義市○○路四二○號，以相同方式向己○○○，
      詐借三十九萬二千元（已預先扣除八千五百元利息），共詐得九十八萬二千元
      ；嗣支票屆期經提示均遭退票，告訴人己○○○始悉受騙等情綦詳，並經證人
      會計庚○○於偵查中到庭證述情節可按（見偵查卷ａ第九頁、第二十六頁），
      嗣並於原審到庭結證陳明可據，核與告訴人指述之事實相符（見原審卷第九十
      一頁、第九十二頁正面）。復有附表所示支票及退票理由單影本各六紙附卷足
      憑。被告丁○○與甲○○使用偽造支票，詐借前開款項時，均明知無法償還前
      開借款等情，亦據被告丁○○供承在卷（詳偵查卷三第二十三頁背面第一行至
      第七行）。被告丁○○與甲○○調借前開款項，顯然有為自已不法所有之意圖
      ，至為明灼。
（二）右揭事實，關於被告與其妻甲○○偽造如附表編號七號至十七號之支票十一紙
      ，由被告持交甲○○向被害人即被告之父戊○○調借現金八百二十萬一千四百
      元，已據被告迭於原審及本院直承在卷（見原審卷第一百四十五頁正面第七行
      、本院更審卷九十年八月十日訊問筆錄），核與被害人戊○○之指訴情節相符
      （見本院前審上訴審卷第八十頁、本院更審卷九十年八月十日訊問筆錄），惟
      被害人戊○○就其被詐欺取財部分仍屬親告罪，被害人戊○○並未對被告即其
      子提出詐欺告訴，自僅得就檢察官已起訴之偽造有價證券罪部分，有審判上一
      罪不可分之關係，一併審理。
（三）次查被告丁○○於原審偵審中即供稱：蔡文明、蔡淑女、沈國仲印章，係伊於
      八十五年十一月間在嘉義市○○○路某印章店，委由不知情某不詳姓名者偽刻
      ，事實上認識者並無蔡文明、蔡淑女、沈國仲等人等語（詳原審卷第十八頁、
      偵查卷三第二十頁背面第九行至第十行、第二十二頁倒數第一行至第廿三頁正
      面第四行）。被告丁○○復坦承於前開時地，並同時同地有偽刻沈國仲、蔡文
      明、蔡淑女及其他人之印章等語（詳同上偵查卷三第二十二頁背面第一行至第
      三行）。嗣被告丁○○嗣雖然改口辯稱：扣案蔡文明、蔡淑女、沈國仲、吳銘
      春、林輝雄印章，均係伊拾獲，票是伊蓋的，支票蓋錯章了云云（見原審卷第
      一六九頁）。無非飾卸刑責之詞，委無可採。又有供被告與甲○○使用，所偽
      造有價證券上偽刻之蔡文明、蔡淑女、沈國仲、吳銘春、林輝雄印章五顆，扣
      案在卷足資佐證（見原審卷第一四六頁）。
（四）又附表除編號三為真正權利人乙○○所出借者外，所示支票十六張，其中編號
      二所示支票退票理由單「戶名」雖誤載為蔡文明，惟經臺灣嘉義地方法院檢察
      署檢察官向臺灣銀行函查結果，證實該帳戶為被告丁○○所申設，此有該銀行
      八十六年八月十五日銀嘉營字第四五五○函乙紙附卷足憑（詳偵查卷Ａ即八十
      六年度偵字第五二五七號卷第三十頁），其餘十五紙支票俱屬被告丁○○向各
      開戶銀行申領使用之支票，此由卷附前開支票退票理由單記載之戶名均為丁○○，已甚明暸。又附表所示編號一、二所示支票及編號四至六所示支票，分批
      依序於八十六年三月六日、八十六年三月十二日，分別由被告丁○○在嘉義市
      ○○路四六號住處，以偽刻之蔡文明、蔡淑女、沈國仲印章，蓋於前開支票發
      票人欄，並填載票面金額、票載日期之事實，業據被告丁○○供明在卷（詳原
      審卷第十七頁正面），並有附表編號一至六所示支票影本在卷足資佐證。至於
      附表編號七至十七所示支票，亦為被告丁○○以偽刻之吳銘春、林輝雄、蔡淑
      女、沈國仲印章，蓋於附表編號七至十七所示支票發票人欄，並填載票面金額
      、票載日期等情，亦據被告丁○○供承在卷（詳原審卷第九十頁正面第九行至
      十二行）。雖被告於本院更審時辯稱：係伊酒醉時誤蓋的云云，自係畏罪卸責
      之詞，委無足取。
（五）又前開支票係票載日期之前約二個月，由甲○○持向被害人戊○○調借現款等
      情，亦據被害人戊○○證述甚詳（詳原審卷第一百四十六頁背面第二行）。參
      酌該部分支票票載日期前二個月，恰與被告丁○○、甲○○向己○○○借款時
      間，極其接近，顯然當時亦無支付能力，況被告丁○○、甲○○乃使用偽造支
      票，向被害人戊○○調現，足見被告丁○○調借該部分款項時，具有意圖為自
      已不法所有之犯意，灼然甚明。
（六）另關於被告之父戊○○之空白本票經偽填二千六百萬元部分：亦迭據被害人戊○○於偵審中指訴綦詳，並稱伊係受過高中教育，並自台灣電力公司工程師退
      休，票面金額又高達二千六百萬元，伊不可能同意簽發（見原審卷第六六頁背
      面、第六七頁背面），而被告之妻甲○○亦於偵查及本院更審中迭次供陳係伊
      填載本票之日期、金額、戊○○之地址（見偵查卷四第二四頁背面及本院九十
      一年一月四日訊問筆錄），被害人戊○○既已借被告八百二十一萬一千四百元
      之鉅款，自不可能再同意提供票據、或簽發本票承擔鉅額債務。查被告之子陳
      冠佑於原審雖供稱：其阿公（即戊○○）未曾教伊寫字（第一三三頁反面）惟
      戊○○則證稱：本票上伊之簽名係簽假的，因陳冠佑說要練寫伊之名字，伊遂
      在本票上簽名教陳冠佑寫字，不知為何會在本票上簽名云云，核與當時在場之
      證人陳福明所證：當時拿整本本票亂寫，寫完亂丟之情節相符（原審卷第一三
      四頁）。按陳冠佑係稚齡之孩童，甫學習寫字，所證尚無從取信，應以戊○○
      所供為可取。顯見該本票亦經丁○○又承同犯意，將其父戊○○已在票上簽名
      之空白本票一紙（戊○○係在本票上簽名，教其孫寫字，並無發票之意，故其
      在原審另稱票面金額高達二千六百萬元，伊不可能簽名其上），交由其妻甲○○偽填發票日為八十六年三月二日、到期日為同年五月三日、面額二千六百萬
      元、地址，並盜蓋其印章，持以行使。且被告之妻甲○○與岳父林振謀對如何
      取得被告所交該二千六百萬元之支票來源始終無法自圓其說，辯稱：被告陸陸
      續續向林振謀借有鉅款云云，惟未據林振謀提出任何形式之借據、抵押權狀資
      以佐證以實其說，已有可疑。而證人甲○○亦於本院更審時到庭陳稱：票是伊
      等做生意時借錢的，何時借錢伊不知道，而陸陸續續借錢，有二千多萬元，伊
      才寫二千六百萬元云云，顯見係甲○○任意填載票面金額。且林振謀供稱：於
      八十六年二月間被告即持上開系爭本票給伊，向伊借二千六百萬元，被告做鞋
      子生意，陸續做十年向伊借錢，並叫伊拿水上鄉房屋抵押貸款七百六十萬元，
      錢是八十四年十二月七日借給他，只有伊及被告在場，因伊欠黃朝文六百五十
      萬元，乃以二千六百萬元之本票持交黃朝文擔保等情（見偵查卷ｂ即八十六年
      偵字第六四四八號第六頁背面）。林振謀竟以其二千六百萬元本票擔保伊積欠
      黃朝文之六百五十萬元，金額顯不相當，與常情不符顯有隱情；又林振謀以其
      二千六百萬元本票擔保所謂積欠之債款六百五十萬元部分，亦據黃朝文於偵查
      中陳稱係自八十二年間陸續借款，直至八十六年九月三十日再借五十萬元，月
      息百分十五，沒有舊的借據，只有這張借據，這張借據是將以前借的錢彙整在
      一起云云，有黃朝文於該案被訴追時之供述可按（見偵查卷ｂ第七頁），惟該
      六百五十萬元之借據係於八十六年九月三十日始簽發（見偵查卷ｂ第十頁），
      時間相隔甚遠，其月利率亦僅百分之一．五，並非百分之十五，顯見黃朝文與
      林振謀間所謂六百五十萬元之債務亦非實在，所供均齟齬不一致；又黃朝文竟
      於八十七年三月六日於檢察官偵訊時陳稱：林振謀係於十多年前就向伊借款，
      到現在都沒有還過，於八十六年九月三十日再借林振謀五十萬元云云，黃朝文
      於積欠十多年六百萬元大筆之債未還，竟於八十六年九月三十日再借林振謀五
      十萬元，顯見其與常情未合，並非實在，均不足採信。被告亦迭次陳明伊向伊
      岳父借錢後，不數日即還錢，沒有欠錢等語（見本院更審卷一第三六頁、第六
      七頁、第九七頁、第一五八頁、第一五九頁）；又上開面額二千六百萬元、票
      號二五六二０九號之本票並無法就其金額、到期日、發票日鑑定係甲○○抑林
      振謀所書寫，有法務部調查局、內政部警政署刑事警察局之覆函可按（九十一
      年一月二十二日調科貳字第０九一０００三二三三０號函、同年三月八日刑鑑
      字第０九一００四０六九六號函）。是被告稱該二千六百萬元之面額字跡係林
      振謀所書寫，亦無從採憑，併予明。
（七）綜上所述，被告偽造有價證券之上開所辯，無非事後臨訟避就畏罪之詞，委無
      足採。被告之犯行，本件事證已臻明確，洵堪認定。
三、按行使偽造有價證券以使人交付財物，如果所交付者即係該證券本身之價值，則
    其詐欺取財仍屬行使偽造有價證券之行為，不另成立詐欺罪名；又行使偽造有價
    證券以詐取財物，其取得財物行為，原已包含於該行使偽券行為之內，並不另成
    立詐欺罪名，殊無適用刑法第五十五條之餘地。最高法院二十五年度上字第一八
    一四號、三十一年度上字第一九一八號判例可資參酌。核被告丁○○偽造有價證
    券並按卷面持以行使所為，係犯刑法第二百零一條第一項意圖供行使之用而偽造
    有價證券罪，不另成立詐欺罪。又被告丁○○與甲○○間，均有犯意聯絡及行為
    分擔，皆為共同正犯。又被告利用不知情且無犯罪故意印章店刻印者偽刻蔡文明
    、蔡淑女、沈國仲、吳銘春、林輝雄印章，為間接正犯。其偽刻印章、偽造印文
    行為，乃偽造有價證券部分行為，均不另論罪。至其行使偽造有價證券之低度行
    為，應為偽造之高度行為所吸收，僅論以偽造有價證券罪。其先後偽造有價證券
    犯行（編號一、二為第一批、編號四至六為第二批、至編號七至十七為其後陸陸
    續續如附表所示日期調現所詐借），並偽造戊○○之上開二千六百萬元本票，時
    間緊接，所犯構成要件亦復相同，顯係基於概括之犯意反覆而為，為連續犯，應
    依法論以一罪，並加重其刑。又被告於同批次同時地偽造不同之被害人之有價證
    券，同時侵害數個法益，係一行為觸犯數罪名，為想像競合犯，應從一重處斷（
    最高法院七十三年度台上字第三六二九號判例參照）。至所犯前開偽造有價證券
    罪（含詐騙己○○○部分）後，因係行使有償證券之面額，本即含有詐欺罪質，
    不另論以詐欺部分罪責。又偽刻吳銘春、林輝雄、蔡文明印章三顆、分批同時偽
    造支票暨偽造行使附表編號二、五、七至十七所示支票部分，雖漏未起訴，然該
    部分事實因與已起訴部分有連續犯裁判上之一罪關係，為起訴效力所及，具有審
    判上不可分之關係，本院自應併予審理。
八、原審予以論罪科刑，固非無見；惟查（一）被告丁○○利用不知情且無犯罪故意
    印章店刻印者偽刻蔡文明、蔡淑女、沈國仲、吳銘春、林輝雄印章，屬間接正犯
    ，原判決漏未就該部分論以間接正犯，自有未洽；（二）又行使偽造有價證券以
    使人交付財物，如果所交付者即係該證券本身之價值，則其詐欺取財仍屬行使偽
    券之行為，不另成立詐欺罪名。（最高法院二十五年度上字第一八一四號、三十
    一年上字第一九一八號判例參照）本件被告既均以票面價值方式行使所偽造如附
    表之支票，自已含有詐欺之罪質，依上開判例意旨，應不另成立詐欺罪，原判決
    誤認偽造有價證券與詐欺罪間，有方法結果之牽連關係，有牽連犯之適用，亦有
    未洽；又原判決認被告係先向證人乙○○詐借如附表編號三之支票，再向被害人
    己○○○詐借現金等情，與事實調查結果不符，亦有未合；（三）又就被告於同
    批次同時地偽造不同之被害人之有價證券，漏未論述，係一行為觸犯數罪名，為
    想像競合犯，應從偽造有價證券論處，已如上述，亦有可議。檢察官上訴意旨，
    據此指摘原判決未認定丁○○偽造戊○○之本票部分不當，為有理由，被告丁○○上訴意旨，雖否認犯罪，固無可取，惟原判決既有可議，自屬無可維持，應由
    本院撤銷改判。爰併審酌被告丁○○正值壯年，不思努力，竟詐騙他人鉅款，甚
    至偽造其父之有價證券惡性非輕及其犯罪動機、目的、手段暨犯罪後態度與所生
    危害等一切情狀，量處有期徒刑五年。附表除編號三以外所示偽造支票十六紙原
    本，雖未經扣案，惟無證據證明確已滅失前，仍應依刑法第二百零五條規定宣告
    沒收。至於偽造之蔡文明、蔡淑女、沈國仲、吳銘春、林輝雄印章五顆，業據戊○○提出扣案，爰依刑法第二百十九條規定沒收。
據上論斷，應依刑事訴訟法第三百六十九條第一項前段、第三百六十四條、第二百九
十九條第一項前段、刑法第二十八條、第五十六條、第二百零一條第一項、第五十五
條、第二百零五條、第二百十九條、罰金罰鍰提高標準條例第一條前段，判決如主文
。
本案經檢察官洪泰文到庭執行職務。
中    華    民    國      九十一      年      四      月      二十四    日
                                  臺灣高等法院臺南分院刑事第三庭
                                      審判長法官  黃    崑    宗
                                            法官  葉    居    正
                                            法官  莊    俊    華
右正本證明與原本無異。
如不服本判決，應於判決送達後十日內向本院提出上訴狀，其未敘述理由者並應於提
出上訴狀後十日內向本院補提理由書（應附繕本)。
                                      法院書記官  廖    明    娟
中  華    民    國      九十一      年      四      月      二十九    日
附錄法條：
刑法第二百零一條第一項：意圖供行使之用，而偽造、變造公債票、公司股票或其
                        他有價證券者，處三年以上十年以下有期徒刑，得併科
                        三千元以下罰金。
附  表：
┌─┬─────┬────┬─────┬──────┬──────┬───
│編│付  款  人│ 發票人 │ 支票號碼 │票 面 金 額 │ 發  票  日 │備  註
│號│          │        │          │（新臺幣）  │            │
├─┼─────┼────┼─────┼──────┼──────┼───
│一│聯邦商業銀│ 蔡淑女 │ＵＣ五一六│十六萬九千五│八十六年四月│偵卷一
│  │行嘉義分行│        │四三九五號│百元        │二十日      │第十頁
├─┼─────┼────┼─────┼──────┼──────┼───
│二│臺灣銀行嘉│ 蔡文明 │ＡＫ０五三│十五萬三千元│八十六年四月│偵卷一
│  │義分行    │        │二八０二號│            │十日        │八頁
├─┼─────┼────┼─────┼──────┼──────┼───
│三│臺南區中小│ 乙○○ │ＢＷ一一０│二十八萬六千│八十六年四月│偵卷一
│  │企業銀行中│        │０七三九號│元          │十五日      │十二頁
│  │興分行    │        │          │            │            │
├─┼─────┼────┼─────┼──────┼──────┼───
│四│聯邦商業銀│ 蔡淑女 │ＵＣ五一六│十五萬零五百│八十六年三月│偵卷一
│  │行嘉義分行│        │四三九六號│元          │二十八日    │十四頁
└─┴─────┴────┴─────┴──────┴──────┴───
┌─┬─────┬────┬─────┬──────┬──────┬───
│五│臺灣銀行嘉│ 蔡文明 │ＡＫ０五三│十萬三千元  │八十六年四月│偵卷一
│  │義分行    │        │二八二一號│            │二十日      │十八頁
├─┼─────┼────┼─────┼──────┼──────┼───
│六│彰化商業銀│ 沈國仲 │ＧＲ二一五│十四萬七千元│八十六年三月│偵卷一
│  │行東嘉義分│        │０二八五號│            │二十八日    │十六頁
│  │行        │        │          │            │            │
├─┼─────┼────┼─────┼──────┼──────┼───
│七│臺灣省合作│ 吳銘春 │ＥＡ七六三│八十三萬七千│八十六年二月│原審卷
│  │金庫嘉義支│        │七０一四號│元          │二十八日    │六九頁
│  │庫        │        │          │            │            │
├─┼─────┼────┼─────┼──────┼──────┼───
│八│臺南區中小│ 林輝雄 │ＣＤ一０八│八十五萬三千│八十六年四月│原審卷
│  │企業銀行東│        │三三九一號│三百元      │三十日      │七十頁
│  │嘉義分行  │        │          │            │            │
├─┼─────┼────┼─────┼──────┼──────┼───
│九│同右      │ 同右   │ＣＤ一０八│八十三萬三千│八十六年二月│原審卷
│  │          │        │０三八五號│三百元      │二十八日    │七一頁
└─┴─────┴────┴─────┴──────┴──────┴───
┌─┬─────┬────┬─────┬──────┬──────┬───
│十│彰化商業銀│ 蔡淑女 │ＧＲ二一五│五十九萬八千│八十六年三月│原審卷
│一│行東嘉義分│        │０二四八號│元          │三十一日    │七二頁
│  │行        │        │          │            │            │
├─┼─────┼────┼─────┼──────┼──────┼───
│十│同右      │ 蔡淑女 │ＧＲ二一五│八十一萬一千│八十六年三月│原審卷
│一│          │        │０二四七號│元          │三十一日    │七三頁
├─┼─────┼────┼─────┼──────┼──────┼───
│十│同右      │ 蔡淑女 │ＡＧ二四四│七十九萬八千│八十六年二月│原審卷
│二│          │        │一二六二號│八百元      │二十八日    │七四頁
├─┼─────┼────┼─────┼──────┼──────┼───
│十│同右      │ 蔡淑女 │ＧＲ二一五│八十八萬八千│八十六年四月│原審卷
│三│          │        │０二七０號│五百元      │三十日      │七五頁
├─┼─────┼────┼─────┼──────┼──────┼───
│十│臺南區中小│ 林輝雄 │ＣＤ一０八│二十三萬元  │八十六年三月│原審卷
│四│企業銀行東│        │二五九七號│            │三十一日    │七六頁
│  │嘉義分行  │        │          │            │            │
└─┴─────┴────┴─────┴──────┴──────┴───
┌─┬─────┬────┬─────┬──────┬──────┬───
│十│聯邦商業銀│ 沈國仲 │ＵＣ五一六│七十五萬五千│八十六年二月│原審卷
│五│行嘉義分行│        │四三七九號│五百元      │二十八日    │七七頁
├─┼─────┼────┼─────┼──────┼──────┼───
│十│同右      │ 同右   │ＵＣ五一六│七十六萬元  │八十六年三月│原審卷
│六│          │        │四三八九號│            │三十一日    │七八頁
│  │          │        │          │            │            │
├─┼─────┼────┼─────┼──────┼──────┼───
│十│同右      │ 同右   │ＵＣ五一六│八十三萬六千│八十六年四月│原審卷
│七│          │        │四三九一號│元          │三十日      │七九頁
└─┴─────┴────┴─────┴──────┴──────┴───
